【裁判字號】    92,台上,2551
【裁判日期】    920508
【裁判案由】    違反證券交易法
【裁判全文】
最高法院刑事判決                              九十二年度台上字第二五五一號
    上  訴  人  甲○○
右上訴人因違反證券交易法案件，不服台灣高等法院中華民國九十二年二月二十七日
第二審更審判決（九十一年度上更(一)字第八三０號，起訴案號：台灣台北地方法院檢
察署八十八年度偵字第一四０五號），提起上訴，本院判決如左：
    主  文
上訴駁回。
    理  由
按刑事訴訟法第三百七十七條規定，上訴於第三審法院，非以判決違背法令為理由，
不得為之。是提起第三審上訴，應以原判決違背法令為理由，係屬法定要件。如果上
訴理由狀並未依據卷內訴訟資料，具體指摘原判決不適用何種法則或如何適用不當，
或所指摘原判決違法情事，顯與法律規定得為第三審上訴理由之違法情形，不相適合
時，均應認其上訴為違背法律上之程式，予以駁回。本件原判決撤銷第一審不當之判
決，仍論處上訴人甲○○修正前證券交易法第一百七十一條之罪刑。已詳敘認定犯罪
事實之依據及憑以認定之理由，並對上訴人否認為犯罪之辯詞，如何不足採信，均已
依據卷內資料予以指駁及說明，從形式上觀察，原判決並無違背法令情形。按事實之
認定及證據之取捨，乃屬事實審法院之職權，證人等所為供述及合法調查所得之證據
，何者為可採，事實審法院本得參酌其他相關證據為自由之判斷，苟無違反經驗法則
或論理法則，自難指為違法。原判決依憑甲○○於警訊之供述，台灣證券交易所查核
之告發書及王瑜等七人買賣股票明細、委託買賣明細表、委託情形報表、相對成交情
形報表、投資人委託成交應對表等，並有金緯股票、同類股暨集中交易市場價、量變
化比較表在卷可稽，及其他調查證據取捨之結果（見原判決理由二），認定上訴人確
有本件違反證券交易法之犯行，摒棄不採上訴人所為有利之辯詞，經核其證據之取捨
及證明力之判斷於法均無不合，亦無理由矛盾之違法。上訴意旨仍執前詞謂伊利用王
瑜等七人帳戶，根本無法控制市場股價云云，係就原判決理由二已詳為論斷與說明之
事項，再為事實上之爭執，殊非適法之第三審上訴理由。至原判決事實欄僅敘述附表
一部分之事實，並未認定此部分有違反證券交易法之犯行，自非理由矛盾。其餘上訴
意旨徒憑己意，對原審認事用法職權之適法行使，任意指摘，顯與法定上訴第三審之
形式要件不符，其上訴違背法律上之程式，應予駁回。
據上論結，應依刑事訴訟法第三百九十五條前段，判決如主文。
中      華      民      國    九十二    年      五      月      八      日
                              最高法院刑事第五庭
                                  審判長法官  謝  家  鶴
                                        法官  洪  文  章
                                        法官  花  滿  堂
                                        法官  陳  世  淙
                                        法官  洪  佳  濱
      右正本證明與原本無異
                                              書  記  官
中      華      民      國    九十二    年      五      月     十九     日


司法院資訊處製作；財團法人民間司法改革基金會備份。
